【裁判字號】    89,易,476
【裁判日期】    890617
【裁判案由】    傷害
【裁判全文】
臺灣新竹地方法院刑事判決                        八十九年度易字第四七六號
    公  訴  人  臺灣新竹地方法院檢察署檢察官
    被      告  丙○○
右列被告因傷害案件，經檢察官提起公訴(八十九年度偵字第八十五號)，本院判
決如左︰
    主  文
丙○○共同傷害人之身體，處有期徒刑參月，如易科罰金以參佰元折算壹日。
    事  實
一、丙○○於民國八十八年十二月二十三日下午三時許，與二名不詳年籍之成年男子
    ，駕駛車號ＢＥ－九六二八號自用箱型小貨車（起訴書誤載為小客車），沿一號
    省道公路由北往南行駛。行經新竹縣竹北市○○路與大眉路口前，因突然超越乙○○所駕駛搭載甲○○○之ＫＭ－二一○○號自用小客車，使乙○○認丙○○超
    車不當而心生不悅，即於丙○○於上開路口停下等待紅燈號誌時，下車趨前敲丙○○所駕駛之前開箱型小貨車之車窗欲與之理論。丙○○與其同車之二名男子見
    狀亦不甘示弱，下車與乙○○發生爭執，並基於傷害之犯意聯絡，與乙○○發生
  互毆（丙○○等人因而受傷部分未據告訴），並推倒甲○○○，致乙○○受有鼻
    股骨折、右側臉頰挫傷、右手第一掌股骨折之傷害；甲○○○下唇擦傷、右前臂
    挫傷、右肩胛骨挫傷之傷害。嗣經巡邏警車經過，丙○○為警當場查獲，與丙○○同車之二名男子則趁隙駕車逃逸。
二、案經告訴人乙○○與徐王秀鳳訴由新竹縣警察局竹北分局報請台灣新竹地方法院
    檢察署檢察官偵查起訴。
    理  由
一、訊據被告丙○○對於毆傷告訴人乙○○部分固不否認，但矢口否認有傷害告訴人
    徐王秀鳳，及同車之二名不詳年籍之成年男子亦參與傷害之事實，辯稱係徐王秀
    鳳幫助乙○○毆打伊，同車之人僅勸架云云。經查，右開犯罪事實業據告訴人乙○○及徐王秀鳳於警訊及偵審中指訴不移，且若只有被告一人參與傷害之犯行，
    其又堅稱未毆傷告訴人甲○○○，被告應無可能無法覓得上開二名男子為證，其
    竟以不認識二名男子塘塞以阻礙調查，顯有違常情。況同車之人若僅勸架又何須
    心虛而駕車逃逸？故被告供稱同車之男子並未參與傷害犯行云云，顯為迴護之詞
    。又告訴人所受之傷害亦有診斷證明書二紙附卷可稽。再被告於八十八年十二月
    二十四日檢察官訊問時供稱甲○○○係與其拉扯而跌倒等語，經核亦與告訴人甲○○○提出之診斷證明書中之傷害係集中於右前臂、右肩胛骨部位，且均為擦傷
    之傷勢相符。是被告基於傷害之故意，推倒徐王秀鳳之犯行應堪認定，被告辯稱
    未傷害告訴人甲○○○云云，顯為卸責之詞不足採信。雖甲○○○於檢察官訊問
    中指稱，被告及其同車之男子中有人打其嘴吧等語，但告訴人下唇部分之傷害為
    擦傷，顯非以手打嘴巴所造成，故該部分指訴不足採信。被告另辯稱，係甲○○○幫忙呂秀莊毆打伊，或該次傷害之犯行係呂秀莊先將伊拖下車云云，均無解於
    其傷害罪責之成立。是本件事證明確，被告犯行堪以認定，應依法論科。
二、核被告所為，係犯刑法第二百七十七條第一項之傷害罪。被告與同車之二名不詳
    年籍之成年男子，就上開傷害罪，有犯意聯絡及行為分擔，均為共同正犯。被告
    一傷害行為同時傷害告訴人乙○○及甲○○○，為想像競合。爰審酌被告並無前
    科，有台灣高等法院被告全國前案紀錄表一紙可參，素行尚稱良好，然竟因細故
    即於大庭廣眾之下，動手傷害素不相識之告訴人，且徒手歐致告訴人乙○○之鼻
    骨及掌骨骨折，下手毫不留情，又犯後雖稱欲與告訴人和解，但於言詞辯論終結
  前尚未和解等情，量處如主文所示之刑，並諭知易科罰金之折算標準。
三、據上論斷應依刑事訴訟法第二百九十九條第一項前段、刑法第二十八條、第二百
    七十七條第一項、第四十一條、第五十五條、罰金罰鍰提高標準條例第一條前段
    、第二條，判決如主文。
本案經檢察官黃仁宏到庭執行職務。
中      華      民      國      八十九    年      六    月      十七    日
                                  臺灣新竹地方法院刑事第二庭
                                      法  官  黃小珮
右正本證明與原本無異。
如不服本判決，應於判決送達後十日內向本院提出上訴狀( 應附繕本 )，上訴於
臺灣高等法院。
                                      書記官  江靜玲
中      華      民      國      八十九    年      六    月      十九    日
附錄法條：刑法第二百七十七條第一項
傷害人之身體健康者，處三年以下有期徒刑、拘役或一千元以下罰金。


司法院資訊處製作；財團法人民間司法改革基金會備份。
